【裁判字號】    99,簡,54
【裁判日期】    990305
【裁判案由】    勞保
【裁判全文】
臺北高等行政法院裁定
                                        99年度簡字第54號
原      告  甲○○
被      告  勞工保險局
代  表  人  乙○○（總經理）
訴訟代理人  丁○○
            丙○○
上列當事人間勞保事件，原告不服行政院勞工委員會中華民國98
年12月3 日勞訴字第0980027113號訴願決定，提起行政訴訟，本
院裁定如下：
    主  文
原告之訴駁回。
訴訟費用由原告負擔。
    理  由
一、按訴願之提起，應自行政處分達到或公告期滿之次日起30日
    內為之。提起訴願逾法定期間者，應為不受理之訴願決定。
    參照訴願法第14條第1 項、第77條第2 款之規定甚明。訴願
    逾期即未經合法之訴願程序，進而提起撤銷訴訟或課予義務
    訴訟，不備起訴要件，為不合法，又不能補正，應依行政訴
    訟法第107 條第1 項第10款裁定駁回之。依同法第236 條規
    定，簡易程序適用上開通常程序之規定。
二、本件原告因勞保事件，不服被告98年2 月6 日保給簡字第
    021248699 號核駁保險給付申請之處分，申請審議，經勞工
    保險監理委員會98年7 月8 日98保監審字第1134號審議審定
    駁回，提起訴願，經行政院勞工委員會中華民國98年12月3
    日勞訴字第0980027113號訴願決定不受理，遂提起行政訴訟
    ，請求撤銷原處分及訴願決定。查審議決定書係於98年7 月
    10日送達於原告，有送達證書影本附訴願卷可稽。計其提起
    訴願之期間，應自98年7 月11日起算。原告住居受理訴願機
    關所在地台北市，無須扣除訴願在途期間，原至98年8 月9
    日屆滿。該日適逢星期日，以次日（10日）代之。原告遲至
    98年9 月14日始提起訴願，此有訴願書上所載日期可考，早
    已逾訴願法定不變期間，訴願決定不予受理，自無不合。原
    告復提起撤銷訴訟（此類事件性質上應屬課予義務訴訟），
    參照前述規定與說明，並非合法，應予駁回。原告主張於98
    年8 月10日已將訴願書交給其僱用人公司，該公司之遲誤不
    能讓原告權利受損等語。經核不能改變訴願逾期之事實，即
    與本件判斷不生影響。所述被告應為勞保給付之實體上理由
    ，無從進而審究。本件爭訟之金額不逾20萬元，依簡易程序
    終結之。附予說明。
三、依行政訴訟法第236 條、第107 條第1 項第10款、第104 條
    、民事訴訟法第95條、第78條，裁定如主文。
中    華    民    國    99    年    3     月    5    日
      台北高等行政法院第八庭
             台北高等行政法院第八庭
                             法  官  蔡進田
上為正本係照原本作成。
本件以訴訟事件所涉及之法律見解具有原則性者為限，始得於本
裁定送達後10日內向本院提出抗告狀（須按他造人數附繕本），
並經最高行政法院許可後方得抗告。
中    華    民    國    99    年    3    月    5     日
                              書記官  黃倩鈺


司法院資訊處製作；財團法人民間司法改革基金會備份。
